臺灣高雄地方法院民事判決
110年度小上字第72號
上  訴  人  陳0瀚    
被上訴人    劉冠甫  
上列當事人間請求損害賠償事件，上訴人對於民國110年8月24日
本院高雄簡易庭110年度雄小字第1588號第一審判決提起上訴，
本院判決如下：
    主  文
一、上訴駁回。
二、第二審訴訟費用新臺幣（下同）1,500元由上訴人負擔。
    理  由
一、上訴意旨：民國108年3月30日受理上訴人性騷擾申訴之承辦
    員警即被上訴人，在高雄市政府警察局新興分局五福派出所
    內對上訴人吼叫，導致上訴人精神健康權受有損害，上訴人
    是依民法第18條、第184條及第195條規定作為請求權基礎，
    請求賠償，並非民法第186條規定。原審先認定被上訴人之
    吼叫行為不符合民法第186條規定，再以上訴人未引用該條
    規定作為請求權基礎，駁回上訴人之訴，原審並不合法等語
    ，並聲明：原判決廢棄；被上訴人應賠償上訴人10萬元。
二、對於小額程序第一審裁判之上訴或抗告，非以其違背法令為
    理由，不得為之；又提起上訴，上訴狀內應記載上訴理由，
    表明原判決所違背之法令及其具體內容，暨依訴訟資料可認
    為原判決有違背法令之具體事實；判決不適用法規或適用不
    當者，為違背法令，民事訴訟法第436 條之24第2 項、第43
    6 條之25、第468 條分別定有明文。又小額程序之第二審判
    決，依上訴意旨足認上訴為無理由者，得不經言詞辯論，逕
    為駁回之判決，亦為民事訴訟法第436 條之29第2 款、第43
    6 條之32第2 項準用第449 條第1 項所明定。
三、本件之認定
  ㈠所謂判決違背法令，乃指判決不適用法規或適用不當，為民
    事訴訟法第468 條所明定，此亦為小額事件之上訴程序所準
    用（見民事訴訟法第436 條之32第2 項規定），是若僅係取
    捨證據、認定事實等屬於原審法院職權行使之事項，原判決
    苟依卷證資料，斟酌全辯論意旨，按論理及經驗法則而為證
    據之取捨並為說明，其認定於形式上並未違背法令，原即不
    許上訴人指摘原判決認定不當而以之為上訴理由（最高法院
    28年度上字第1515號判決要旨參照）。
  ㈡本件上訴人於原審主張：被上訴人於108年3月30日在受理性
    騷擾案件之詢問程序時，對上訴人有吼叫之行為，成立侵害
    精神健康權之侵權行為；請求權基礎為民法第18條、第184
    條、第195條規定（見110年3月29日起訴狀、回覆書狀，本
    院雄簡字卷第12、31頁），並明確表示不引用民法第186條
    規定，另表明參照憲法第24條前段規定提起本件訴訟（見11
    0年8月10日言詞辯論筆錄，本院雄簡字卷第60頁）。
  ㈢本件原審就事實部分，先依據證據調查之結果，認定上訴人
    起訴所主張被上訴人擔任員警，於108年3月30日在受理性騷
    擾案件之詢問程序時，對上訴人之言詞行為，屬於被上訴人
    執行職務之行為範疇，核屬原審依自由心證，本於事證評價
    針對事實予以認定之結果，上訴意旨認為該行為不應屬於執
    行職務，仍僅涉及事實（是否屬公務員履行職務）之認定結
    論適當與否，並不涉及法律適用有無錯誤。且原審依卷證資
    料，斟酌全辯論意旨及證據取捨並為說明，所為認定結果，
    亦無任何違法之處。
  ㈣公務員因故意違背對於第三人應執行之職務，致第三人受損
    害者，負賠償責任。其因過失者，以被害人不能依他項方法
    受賠償時為限，負其責任，為民法第186條第1項所明定。是
    以公務員之侵權行為責任，須以民法第186條之規定為據，
    自無同法第184條規定之適用。原審依據上述之認定事實結
    果，按照立法體系之解釋，據以表示公務員如執行職務構成
    侵權行為，應適用民法第186條規定，無從再用上訴人所主
    張之民法第184條、第195條規定。但上訴人已明確表明不引
    用民法第186條規定，則依處分權主義，原審僅得以上訴人
    主張之請求權基礎，作為審理範圍，審酌上訴人之訴有無理
    由，並因此認定上訴人以民法第18條、第184條及第195條規
    定，請求被上訴人個人負賠償責任，並無理由，駁回上訴人
    之訴，亦無錯用法律或適用法律不當之情事。
四、綜上所述，原審判決並無上訴人所指違背法令之情事，上訴
    意旨指摘原審判決不當，求予廢棄改判，並無理由，爰不經
    言詞辯論，逕以判決駁回之。
五、於小額訴訟之上訴程序，法院為訴訟費用之裁判時，應確定
    其費用額，民事訴訟法第436 條之19第1 項、第436 條之32
    第1 項規定甚明。本件第二審裁判費用為1,500 元，應由上
    訴人負擔，爰併為判決如主文第2 項所示。
中　　華　　民　　國　　111 　年　　3 　　月　　22　　日
                  民事第三庭審判長法　官　高瑞聰
                                  法　官　鄭珮玟
                                  法　官　林家伃
以上正本係照原本作成。
本判決不得上訴。
中　　華　　民　　國　　111 　年　　3 　　月　　22　　日
                                                                   書記官　曹德英